【裁判字號】    95,裁,458
【裁判日期】    950309
【裁判案由】    房屋稅
【裁判全文】
最  高  行  政  法  院  裁  定
                                     95年度裁字第00458號
上  訴  人  甲○○
被 上訴 人  臺北市稅捐稽徵處
代  表  人  乙○○
上列當事人間因房屋稅事件，上訴人對於中華民國93年9月24日
臺北高等行政法院93年度簡字第674號判決，提起上訴。本院裁
定如下：
    主  文
上訴駁回。
上訴審訴訟費用由上訴人負擔。
    理  由
一、按對於適用簡易程序之裁判提起上訴或抗告，須經本院許可
    ，且該許可以訴訟事件所涉及之法律見解具有原則性者為限
    ，行政訴訟法第235條定有明文。所謂訴訟事件涉及之法律
    見解具有原則性，係指該事件所涉及之法律問題意義重大，
    而有加以闡釋之必要情形而言。
二、本件上訴人所有坐落臺北市○○區○○街108號1樓之建物，
    經被上訴人所屬內湖分處於民國（下同）92年7月執行房屋
    稅籍清查作業時，發現該址有增建建物（位於1樓、鐵造、
    面積3平方公尺），且該增建建物（下稱系爭增建建物）係
    供出售觀賞魚使用，乃以92年8月18日北市稽內湖乙字第092
    90219100號函通知上訴人系爭增建建物已逕行設籍，並自92
    年7月起按營業用稅率課徵房屋稅，核定房屋現值，新臺幣
    （下同）3,500元。嗣上訴人於92年9月3日向上訴人申請改
    按住家用稅率課徵系爭增建建物之房屋稅，經被上訴人所屬
    內湖分處以92年10月16日北市稽內湖乙字第09261124800號
    函復上訴人，否准所請。上訴人不服，乃循序提起行政訴訟
    ，經原審以：依房屋稅條例第5條第2款，房屋如係非住家用
    房屋，而為營業用者，其房屋稅最低不得少於其房屋現值百
    分之3；查本件上訴人於其所有建物增建系爭增建建物，面
    積3平方公尺，並將系爭增建建物供出售觀賞魚使用，雖上
    訴人主張沒有進貨行為，惟所謂營業行為，並非同時須具備
    進貨與出售行為才屬之，如僅販賣而得利行為即得認定供營
    業使用，自應按營業用稅率核課房屋稅；至上訴人所為養殖
    及出售觀賞魚之行為，是否符合商業登記法第4條得免辦營
    業登記之規定，與系爭增建建物是否供營業使用無涉，自不
    得據以主張應適用住家用稅率。從而，原處分並無不合，訴
    願決定予以維持亦無違誤，而駁回上訴人在原審之訴。
三、本件上訴意旨略以：（一）依營業稅法第8條第19款，本件
    上訴人在家中直接培育種魚孵化生產觀賞魚出售，應免徵營
    業稅，又依商業登記法第4條第2款亦免辦登記，然被上訴人
    卻以臺北市國稅局內湖稽徵所92年10月8日財北國稅內湖營
    業字第092001513號函「…尚無符合免辦登記規定…」，遽
    認開徵上訴人營業稅並無違誤，顯與上開條文規定不合。（
    二）原審認營業行為並非須同時具備進貨與出售行為才屬之
    ，惟依此見解，如有販賣得利行為即課營業稅，則公海養魚
    、海岸邊養九孔、魚池養魚蝦、養雞鴨豬、種植蔬菜和水果
    、陽明山公園採箭筍、竹筍等公路邊皆有販賣得利行為，但
    稅捐稽徵處未將上述海洋、海岸、魚池、雞鴨豬舍、種菜地
    、陽明山公園、公路等核課營業稅，故本件不應僅以上開函
    及僅有販賣得利行為，未依營業稅法亂徵營業稅云云。
四、本院按：「本條例用辭之定義如左﹕一、房屋，指固定於土
    地上之建築物，供營業、工作或住宅用者。二、增加該房屋
    使用價值之建築物，指附屬於應徵房屋稅房屋之其他建築物
    ，因而增加該房屋之使用價值者。」「房屋稅，以附著於土
    地之各種房屋，及有關增加該房屋使用價值之建築物，為課
    徵對象。」分別為房屋稅條例第2條及第3條所明定。經查，
    本件上訴人係因被上訴人認系爭增建建物係供營業使用，通
    知上訴人自92年7月起按營業用稅率課徵房屋稅，上訴人乃
    於同年9月3日向被上訴人申請改按住家用稅率課徵系爭增建
    建物之房屋稅，經被上訴人予以否准，上訴人對之不服，而
    循序提起行政訴訟；故上訴人所為其應否免徵營業稅及應否
    免辦商業登記之指摘，核與本件之爭執無涉。另房屋稅課徵
    之客體，觀上述房屋稅條例之規定自明，而加值型及非加值
    型營業稅法第3條第1項復明定：「將貨物之所有權移轉與他
    人，以取得代價者，為銷售貨物。」故上訴人就原審關於營
    業行為說明之指摘，核屬其個人一己之見解。故而，上訴意
    旨所指摘者，均不涉及法律見解之原則性。揆諸首開說明，
    上訴人之上訴，不應許可，其上訴難謂合法，應予駁回。
五、依行政訴訟法第249條第1項前段、第104條、民事訴訟法第
    95條、第78條，裁定如主文。
中    華    民    國    95    年    3     月    9     日
                  第四庭審判長法  官  高  啟  燦
                              法  官  黃  合  文
                              法  官  林  茂  權
                              法  官  廖  宏  明
                              法  官  楊  惠  欽
以  上  正  本  證  明  與  原  本  無  異
中    華    民    國    95    年    3     月    9     日
                              書記官  張  雅  琴


司法院資訊處製作；財團法人民間司法改革基金會備份。
